臺灣彰化地方法院刑事判決　　　　　　　　　　　　九十三年度易字第一二一八號
　　公　訴　人　臺灣彰化地方法院檢察署檢察官
　　被　　　告　甲○○
右列被告因竊盜案件，經檢察官提起公訴（九十三年度偵字第八四八四號），本院依
簡式審判程序判決如左：
    主      文
甲○○攜帶兇器竊盜，累犯，處有期徒刑柒月。
扣案之老虎鉗壹把沒收。
    事      實
一、甲○○前因毀損、竊盜、恐嚇等案件，經本院以九十一年度易字第九一八號判決
    分別判處有期徒刑四月、三月、三月確定；又因恐嚇取財案件，經本院以九十一
    年度易字第五一四號判決判處有期徒刑七月確定；再因竊盜案件，經臺灣臺中地
    方法院以九十二年度易緝字第二九號判決判處有期徒刑六月確定，前揭各罪並經
    法院裁定應執行有期徒刑一年八月，於民國九十三年五月七日在監縮刑期滿執行
    完畢。詎仍不知悔改，因個人經濟狀況欠佳，竟意圖為自己不法之所有，攜帶其
    所有足供作為兇器使用之老虎鉗一把，於九十三年十一月六日凌晨二時許，在彰
    化縣彰化市○○里○○街一三五號財團法人彰化基督教醫院附設兒童醫院旁之建
    築工地內，竊取該院警衛組長徐新監管之建築用鋼筋一批（重約五十公斤，價值
    據徐新稱約為新臺幣一千五百元），得手後據為己有，並以其所有之車牌號碼Ｔ
    ＵＫ─三一三號輕型機車載運至彰化縣彰化市○○街七十七號前藏放，欲伺機變
    賣求現。嗣於同日凌晨二時十分許，甲○○在前揭藏放地點搬動竊得之鋼筋時，
    適為巡邏員警發覺有異而予查獲，並當場扣得其所有供前揭竊盜犯罪使用之老虎
    鉗一把。
二、案經彰化縣警察局彰化分局報請臺灣彰化地方法院檢察署檢察官偵查起訴。
    理      由
一、本件被告甲○○於準備程序中，先就右揭犯罪事實為有罪之陳述，且所犯係死刑
    、無期徒刑、最輕本刑為三年以上有期徒刑以外之罪，經本院合議庭依刑事訴訟
    法第二百七十三條之一第一項之規定，裁定由法官一人獨任進行簡式審判程序，
    先此敘明。
二、右揭事實，業據被告甲○○於警詢及偵審中坦承不諱，核與被害人徐新於警詢時
    指訴情節相符，並有照片八張、贓物認領保管單一紙附卷可稽，及老虎鉗一支扣
    案為憑，足徵被告前揭自白應屬實情。而扣案之老虎鉗一把，材質鈍重，末端尖
    銳，持以揮舞足以傷人生命、身體，客觀上自可供作兇器使用，殆無疑義。本案
    事證已臻明確，被告犯行至堪認定。
三、按刑法第三百二十一條第一項第三款之攜帶兇器竊盜罪，係以行為人攜帶兇器竊
    盜為其加重條件，此所謂兇器，其種類並無限制，凡客觀上足對人之生命、身體
    、安全構成威脅，具有危險性之兇器均屬之，且祇須行竊時攜帶此種具有危險性
    之兇器為已足，並不以攜帶之初有行兇之意圖為必要。核被告甲○○攜帶老虎鉗
    竊取他人所有之建築用鋼筋，所為係犯刑法第三百二十一條第一項第三款之攜帶
    兇器加重竊盜罪。查被告前因毀損、竊盜、恐嚇等案件，經本院以九十一年度易
    字第九一八號判決分別判處有期徒刑四月、三月、三月確定；又因恐嚇取財案件
    ，經本院以九十一年度易字第五一四號判決判處有期徒刑七月確定；再因竊盜案
    件，經臺灣臺中地方法院以九十二年度易緝字第二九號判決判處有期徒刑六月確
    定，前揭各罪並經法院裁定應執行有期徒刑一年八月，於九十三年五月七日在監
    縮刑期滿執行完畢，有刑案資料查註紀錄表及臺灣高等法院被告全國前案紀錄表
    在卷可按，其受有期徒刑之執行完畢，五年內再犯本件法定本刑有期徒刑以上之
    罪，為累犯，應依法加重其刑。爰審酌被告先前已有竊盜紀錄，並經法院判處徒
    刑執行完畢，仍不知憑恃己力掙取金錢以供經濟所需，竟率爾侵犯他人財產法益
    ，價值觀念非無偏差；惟念及被告於警詢及偵審中均能坦承犯行，犯後態度尚屬
    可取，及其犯罪手段、目的、竊取財物價值不高、具有國小畢業學歷之智識程度
    等一切情狀，量處如主文所示之刑，以示懲儆。扣案之老虎鉗一把，係被告所有
    供竊盜犯罪所用之物，業據被告於本院審理時供承甚明，應依刑法第三十八條第
    一項第二款之規定，宣告沒收。
四、至公訴人固認被告已有施予刑前強制工作三年之必要，然就被告本件竊盜犯行觀
    之，所竊得財物價值僅一千五百元，使用方法亦稱平常，尚無特須加重非難之必
    要，是其行為表現之嚴重性應非達於無可容忍之程度；且其於本案偵審過程均能
    坦承犯行，經由本案有期徒刑之適當執行後，自可對其產生矯正策勵之影響，就
    其未來發展仍具可期待性。準此，本院認被告尚無施予刑前強制工作之必要，附
    此敘明。
據上論斷，應依刑事訴訟法第二百七十三條之一第一項、第二百九十九條第一項前段
，刑法第三百二十一條第一項第三款、第四十七條、第三十八條第一項第二款，判決
如主文。
本案經檢察官郭緯中到庭執行職務。
中    華    民    國    九十三    年      十二      月      二十四      日
                              臺灣彰化地方法院刑事第三庭
                                  法      官  高  文  崇
右正本證明與原本無異。
如不服本判決，應於判決送達後十日內向本院提出上訴狀( 須附繕本 )。
告訴人或被害人對於判決如有不服具備理由請求檢察官上訴者，其上訴期間之計算係
以檢察官收受判決正本之日期為準。
                                  法院書記官  謝  志  鑫
中    華    民    國    九十三    年      十二      月      三十一      日
刑法第三百二十一條第一項第三款：
犯竊盜罪而有左列情形之一者，處六月以上五年以下有期徒刑：
三、攜帶兇器而犯之者。
